臺灣高等法院臺南分院刑事判決
111年度上易字第46號
上  訴  人  臺灣臺南地方檢察署檢察官
被      告  李承德


上列上訴人因被告詐欺案件，不服臺灣臺南地方法院110年度易
字第698號中華民國110年11月17日第一審判決（起訴案號：臺灣
臺南地方檢察署110年度偵字第1117號），提起上訴，本院判決
如下：
    主  文
上訴駁回。
    理  由
一、不服地方法院之第一審判決而上訴者，須提出上訴書狀，並
    應敘述具體理由，為上訴必備之程式。倘其上訴書狀已敘述
    理由，但所敘述者非屬具體理由，仍屬不符上訴之法定程式
    ，由第二審法院以其上訴不合法律上程式，判決駁回，不生
    定期命補正之問題。此觀刑事訴訟法第350條第1項、第361
    條、第362條前段及第367條前段之規定自明。所謂上訴書狀
    應敘述「具體理由」，並不以其書狀應引用卷內訴訟資料，
    具體指摘原審判決不當或違法之事實，亦不以於以新事實或
    新證據為上訴理由時，應具體記載足以影響判決結果之情形
    為必要。但上訴之目的，既在請求第二審法院撤銷或變更第
    一審之判決，所稱「具體」，當係抽象、空泛之反面，若僅
    泛言原判決認事用法不當、採證違法或判決不公、量刑過重
    等空詞，而無實際論述內容，即無具體可言。從而，上開法
    條規定上訴應敘述具體理由，係指須就不服判決之理由為具
    體之敘述而非空泛之指摘而言。
二、檢察官上訴意旨略以：被告李承德年輕力壯，竟不思正途，
    因急於償還個人債務，詐騙告訴人申辦手機供其變賣償還債
    務，惡性非輕，再者，被告於犯罪後迄今未與告訴人黃俊魁
    達成和解，賠償告訴人之損害，取得告訴人之諒解，足認其
    犯後態度非佳，原審僅量處被告有期徒刑3月，實有違反比
    例原則，是否妥適，似仍有再行斟酌之餘地等語。
三、經查：
㈠、原判決認定被告詐欺取財之犯罪事實，係依據被告之自白、
    告訴人黃俊魁之指訴、證人李孝勇之證述、東元融資股份有
    限公司分期付款申購契約書、臉書聊天紀錄、LINE對話紀錄
    等證據為憑，因認被告犯行事證明確，論以刑法第339條第1
    項之詐欺取財罪，經核原判決認事用法並無違誤。
㈡、刑事審判旨在實現刑罰權之分配正義，故法院對有罪被告之
    科刑，應符合罪刑相當之原則，使輕重得宜，罰當其罪，以
    契合社會之法律感情，此所以刑法第57條明定科刑時應審酌
    一切情狀，尤應注意該條所列10款事項以為科刑輕重之標準
    ，俾使法院就個案之量刑，能斟酌至當。而量刑輕重，係屬
    事實審法院得依職權自由裁量之事項，苟已斟酌刑法第57條
    各款所列情狀而未逾越法定刑度，不得遽指為違法。原判決
    就量刑部分審酌被告不思循合法途徑獲致財物，利用告訴人
    黃俊魁對其信任，騙取錢財，致告訴人受有財產上損害，所
    為實不足取，及其於原審審理時坦承犯行之態度，衡酌其自
    述○○畢業之智識程度、目前無業、與父母、哥哥同住，家中
    無人需要其扶養等生活狀況等一切情狀，量處有期徒刑3月
    ，並諭知易科罰金之折算標準，已說明其量刑之理由，其量
    刑因素及所依憑之事證，與刑法第57條規定及卷內所附證據
    ，均無不合，其裁量權之行使並無違法或不當之情況。沒收
    部分並說明，被告犯罪所得蘋果牌手機1支，依刑法第38條
    之1第1項前段、第3項規定，宣告沒收之，於全部或一部不
    能沒收或不宜執行沒收時，追徵其價額。
㈢、檢察官上訴指摘原判決量刑過輕，上訴理由所指均為原審所
    已認定之犯罪事實，並未指明原判決關於各該量刑事實有何
    與卷內證據不相符合之處，且被告因未與告訴人達成和解，
    並賠償損失，原判決因而就被告犯罪所得諭知沒收並追徵價
    額，顯見就被告未能與告訴人和解部分，亦為原判決量刑時
    所斟酌，原判決既已依刑法第57條規定，審酌卷內各項量刑
    資料，並未逾越法定刑度，亦無違背公平正義之精神，自無
    何違法可言，檢察官提起上訴，並未指明原裁定有何量刑違
    誤之具體理由，難認合於刑事訴訟法第361條第2項之規定。
四、綜上，上訴意旨並未指明原判決有何量刑違法或不當之處，
    而足以影響原審判決之結果，其上訴無具體理由而不合法定
    程式，應以判決駁回，並不經言詞辯論為之。
五、依刑事訴訟法第367條前段、第372條，判決如主文。　　
本案經許嘉龍提起公訴、檢察官李佳潔提起上訴。
中　　華　　民　　國　　111 　年　　1 　　月　　27　　日
                  刑事第一庭    審判長法　官  楊清安
                                      法　官  陳顯榮
                                      法　官  蕭于哲
以上正本證明與原本無異。
不得上訴。
　　　　　　　　　　　　　　　　　　　書記官　鄭信邦　　
中　　華　　民　　國　　111 　年　　1 　　月　　27　　日
附錄本件論罪科刑法條全文
中華民國刑法第339條
（普通詐欺罪）
意圖為自己或第三人不法之所有，以詐術使人將本人或第三人之
物交付者，處5年以下有期徒刑、拘役或科或併科50萬元以下罰
金。
以前項方法得財產上不法之利益或使第三人得之者，亦同。
前二項之未遂犯罰之。